【裁判字號】    99,司財管,83
【裁判日期】    990831
【裁判案由】    指定遺產管理人
【裁判全文】
臺灣臺中地方法院民事裁定            99年度司財管字第83號
聲  請  人  謝志忠
非訟代理人  游雅鈴律師
受  選任人  張薰雅律師
上列聲請人聲請選任被繼承人林金城遺產管理人事件，本院裁定
如下：
    主  文
選任張薰雅律師為被繼承人林金城之遺產管理人。
聲請程序費用由被繼承人林金城之遺產負擔。
    理  由
一、按繼承開始時，繼承人有無不明，而無親屬會議或親屬會議
    未於一個月內選定遺產管理人者，利害關係人得聲請法院選
    任遺產管理人；又先順序繼承人均拋棄其繼承時由次順序之
    繼承人繼承，其次順序繼承人有無不明或第四順序之繼承人
    均拋棄其繼承者，準用關於無人承認繼承之規定，民法第一
    千一百七十八條第二項、第一千一百七十六條第六項分別定
    有明文。
二、本件聲請意旨略以：被繼承人林金城（男、民國○○○年○
    月○日生、身分證統一編號：Ｚ000000000號、生
    前最後住所：臺中市○○區○○里○鄰○○路二之三號）與
    聲請人係土地共有人，聲請人起訴分割共有物，然被繼承人
    已歿，其繼承人亦均拋棄繼承，是其繼承人處於有無不明之
    狀態，且親屬會議未於法定期間內選定遺產管理人，致該遺
    產無人管理而民事訴訟程序亦因而停止無以進行，自有聲請
    本院選定遺產管理人，依法踐行公示催告等程序之必要等語
    ，並提出本院九十九年度訴字第八四一號案件起訴狀、被繼
    承人除戶戶籍謄本、本院九十七年度繼字第二０九三及第二
    一０三號拋棄繼承卷宗（均影本）等件為證。
三、本院查：聲請人主張其與被繼承人林金城係土地共有人，被
    繼承人林金城死亡後留有遺產，惟其繼承人均已拋棄繼承，
    是否仍有應繼承之人不明，且其親屬會議未於法定期間內選
    定遺產管理人等事實，業經聲請人提出前揭證據為證，復經
    本院調取本院九十七年度繼字第二０九三號、第二一０三號
    拋棄繼承事件卷宗核閱屬實，自堪信為真實，揆諸首開規定
    ，本件聲請人之聲請為有理由。又經本院徵得聲請人同意後
    ，函請社團法人臺中律師公會推薦有意願擔任本件遺產管理
    人之人選，經該公會推薦由張薰雅律師擔任本件之遺產管理
    人，此有該律師公會九十九年八月二十日中律田三字第九九
    四一四號函暨所附該律師基本資料表乙件附卷可稽。而張薰
    雅律師為執業律師，非但具有專業知識及能力，且與被繼承
    人所遺遺產間無利害關係，若由其擔任本事件之遺產管理人
    ，定能秉持其專業倫理擔當此具公益性質之職務，並順利達
    成管理保存及清算遺產之任務。執此，本院認為由張薰雅律
    師擔任被繼承人之遺產管理人，應屬妥適，爰選任之。
四、依非訟事件法第一百五十七條裁定如主文。
中    華    民    國    99    年    8     月    31    日
                  家事法庭      司法事務官  林敬程
以上正本係照原本作成。
如不服本件裁定，得於裁定書送達之翌日起十日內，以書狀敘述
理由，向本庭提起抗告。並應繳納抗告費新臺幣一千元。
中    華    民    國    99    年    8     月    31    日
                                  書記官    曾惠雅

司法院資訊處製作；財團法人民間司法改革基金會備份。
